【裁判字號】    99,易,288
【裁判日期】    990806
【裁判案由】    竊盜等
【裁判全文】
臺灣雲林地方法院刑事判決               99年度易字第288號
公  訴  人  臺灣雲林地方法院檢察署檢察官
被      告  乙○○
指定辯護人  林再輝律師
上列被告因竊盜等案件，經檢察官提起公訴（98年度偵字第4677
號），本院判決如下：
    主  文
乙○○攜帶兇器毀壞安全設備竊盜，累犯，處有期徒刑捌月。又
攜帶兇器毀壞安全設備竊盜，累犯，處有期徒刑捌月。又攜帶兇
器毀壞安全設備竊盜未遂，累犯，處有期徒刑肆月。應執行有期
徒刑壹年陸月。
    事  實
一、乙○○前因竊盜案件，經本院於民國97年6 月17日以97年度
    易字第109 號判處有期徒刑3 月確定，並於97年10月30日執
    行完畢。詎仍不知悔改，意圖為自己不法之所有，分別於民
    國98年2 月10日0 時15分許、98年4 月29日3 時30分許及98
    年6 月29日12時47分許，在雲林縣斗六市○○路2 號，甲○○所經營之娃娃機店，持客觀上具有危險性，足以對人之生
    命、身體構成威脅，可供作兇器使用之噴槍打火機燒烤娃娃
    機上之玻璃安全設備，致娃娃機上之玻璃碎裂後，然後先行
    離開娃娃機店，待碎裂之玻璃冷卻，現場無人之際，再進入
    娃娃機店，將碎裂之玻璃推掉後，伸手進入娃娃機內竊取娃
    娃機內之物品。99年2 月10日該次竊得聲寶牌紅外線按摩器
    12台；99年4 月29日該次竊得數位相機3 台，得手後，隨即
    離開現場；98年6 月29日該次，因為甲○○發覺娃娃機遭破
    壞，乙○○不敢返回現場而未遂。
二、案經甲○○訴由雲林縣警察局斗六分局移送臺灣雲林地方法
    院檢察署檢察官偵查起訴。
    理  由
一、按搜索，經受搜索人出於自願性同意者，得不使用搜索票。
    但執行人員應出示證件，並將其同意之意旨記載於筆錄；有
    人住居或看守之住宅或其他處所，不得於夜間入內搜索或扣
    押。但經住居人、看守人或可為其代表之人承諾或有急迫之
    情形者，不在此限。刑事訴訟法第131 條之1 、第146 條第
    1 項定有明文。又法院對被告抗辯所謂「同意搜索」取得之
    證據，實非出於其自願性同意時，自應審查同意之人有無同
    意權限，執行人員曾否出示證件表明來意，是否將同意意旨
    記載於筆錄由受搜索人簽名或出具書面表明同意之旨，並應
    依徵求同意之地點及方式是否自然而非具威脅性，與同意者
    之主觀意識強弱、教育程度、智商及其自主意志是否經執行
    人員以不正之方法所屈服等一切情狀，加以綜合審酌判斷。
    最高法院96年台上字第5184號判決參照。本件被告及其辯護
    人抗辯員警所為搜索非法，所取得之證據，應無證據能力。
    惟查，本件員警係在訊問被告製作筆錄時，因認被告涉嫌，
    如讓被告返回住處恐有湮滅罪證之虞，始取得該住處之使用
    權人即被告之父丙○○同意，並記載於筆錄，然後由其父帶
    同員警及被害人至該處搜索，業據證人即員警戊○○、丁○○及證人即被告之父丙○○到庭詰證屬實，並同意筆錄為證
    ，其搜索後又經同意權人於搜索、扣押筆錄簽名，並載明同
    意搜索之旨，有該筆錄在卷可證。又該住處是被告之父親向
    其叔叔借用，有使用支配、同意之權，業據證人丙○○證述
    在卷，其父之同意核係出於自主之意志，並非遭受員警之威
    脅或不正之方法所屈服，而被告之房門亦是其父自動打開，
    同據證人丙○○於本院詰問中證實。況且其父教育程度為農
    校畢業、年齡58歲，具有一般人之智商，而員警亦分別證述
    其父意在證明其子即被告清白，然後答應搜索，足見了解同
    意搜索之真意，因此本件係經有權利同意之人在同意之下所
    為之搜索，並無違法之處，其所取得之證據，應有證據能力
    。
二、訊據被告乙○○坦承98年6 月29日12時許，在竊案現場監視
    器所拍攝之男子為其本人，並承認有進入上開娃娃機店內，
    且車牌號碼UTF-956 號機車騎士為其本人無誤，惟否認有何
    竊盜犯行。經查：98年2 月10日0 時15分許、98年4 月29日
    3 時30分許及98年6 月29日12時47分許，在雲林縣斗六市○○路2 號，甲○○所經營之娃娃機店，其遭人以噴槍打火機
    燒烤娃娃機上之玻璃，致使玻璃碎裂，因此於99年2 月10日
    該次失竊聲寶牌紅外線按摩器12台；於99年4 月29日該次失
    竊數位相機3 台等事實，業據證人即被害人甲○○於偵查中
    結證屬實，並經檢察官勘驗98年2 月10日0 時許、98年4 月
    29日3 時許及98年6 月29日12時許，雲林縣斗六市○○路2
    號監視畫面，製有勘驗筆錄在卷可證。且依98年6 月29日12
    時許之監視畫面，被告騎乘車牌號碼UTF-956 號機車到現場
    後，進入娃娃機店內，左顧右盼確定無人後，將手放在娃娃
    機玻璃上數十秒後，娃娃機上之玻璃即碎裂，被告隨即離開
    娃娃店，有監視光碟、翻拍照片及該勘驗筆錄在卷可稽，且
    被告亦自承騎乘車牌號碼UTF-956 號機車者為其本人。是以
    98年6 月29日娃娃機上之玻璃為被告所破壞，當無疑異。又
    依勘驗之98年2 月10日0 時許及98年4 月29日3 時許，同一
    地點之監視光碟，發現畫面中之男子體型與被告相似，且畫
    面中之男子於進入店內，在店內找尋竊行竊之目標後，即將
    手放置於欲行竊之娃娃機玻璃上，數十秒後即離開娃娃店，
    數十分鐘後，趁無人時，再返回店內時，以手推玻璃，之後
    即將手伸入娃娃店內，竊取娃娃機內之物品，之後隨即逃逸
    ，犯案手法皆與98年6 月29日時之犯案手法相同。故三件竊
    行應為被告所為無誤。又在被告所居住房間內搜出紅外線按
    摩器1 台、數位相機1 台、數位相機空盒1 只，業據證人即
    被害人甲○○於偵查中及證人即被告之父丙○○於本院中證
    實，並有搜索、扣押筆錄在卷可稽，對此，被告於98年7 月
    3 日警詢時先供述相機在斗六市○○路旁撿到，按摩器在斗
    六市夜市購買等語，於本院審理時則改稱警詢時之供述係其
    在中暑，神智不清下所為，被告前後供述不一，又以中暑，
    神智不清之詞，惟其中暑，神智不清之說法，業據前述證人
    即員警於本院詰問時證述並無此狀況，被告僅保持緘默，不
    配合而已等語，故被告前後不一之說法，有規避刑責之嫌，
    況且證人即被害人甲○○於偵查中亦指出被搜出之數位相機
    空盒是其娃娃機專用，市面上買不到，為其所失竊者無誤。
    因此，既然在被告房間分別搜出按摩器台、數位相機，而該
    等物品為被害人所有，則被害人於99年2 月10日失竊紅外線
    按摩器12台及99年4 月29日失竊數位相機3 台，應均為被告
    所偷竊無疑。本件事證明確，被告三次竊行，均可以認定，
    應依法論罪科刑。
三、按娃娃機玻璃為安全設備之一種，而噴槍打火機在客觀上具
    有危險性，足以對人之生命、身體構成威脅，可供作行兇之
    用，係屬兇器。核被告所為，係犯刑法第321 條第1 項第2
    款、第3 款之攜帶兇器毀壞安全設備竊盜罪。其第三次竊盜
    係著手於犯罪行為之實行而不遂，為未遂犯，爰依刑法第25
    條第2 項之規定，按既遂犯之刑減輕之。又被告所犯三罪，
    ，因犯意各別，應予分論併罰。另被告係毀壞玻璃安全設備
    ，而成立刑法第321 條第1 項第2 款、第3 款之攜帶兇器毀
    壞安全設備竊盜罪，其毀壞安全設備之行為，乃係竊盜之加
    重要件行為，自無成立毀損罪之餘地，最高法院83年台上字
    第3856號判決參照，檢察官認被告成立毀損罪部分，應屬誤
    解，附此敘明。被告前因竊盜案件，經本院於97年6 月17日
    以97年度易字第109 號判處有期徒刑3 月確定，並於97年10
    月30日執行完畢，有臺灣高等法院被告全國前案紀錄表、臺
    灣雲林地方法院檢察署刑案資料查註紀錄表各一紙附卷可稽
    ，其受徒刑之執行完畢後，五年以內故意再犯有期徒刑以上
    之罪者，為累犯，均應依刑法第47條第1 項規定加重其刑。
    爰審酌被告之前科素行、犯罪之動機、目的、手段、所生危
    害、犯罪後否認態度等一切情狀，各量處如主文所示之刑，
    並定其應執行刑。檢察官雖併請求諭知被告刑之執行前，令
    入勞動場所強制工作，惟被告雖有竊盜前科，本件被告再犯
    竊盜罪，仍不足以認定被告確有竊盜犯罪習慣，故無法准許
    ，附此敘明。
據上論斷，應依刑事訴訟法第299 條第1 項前段，刑法第321 條
第1 項第2 、3 款、第25條、第47條第1 項、第51條第5 款，判
決如主文。
本案經檢察官陳靜慧到庭執行職務。
中    華    民    國    99    年    8     月    6     日
                  刑事第四庭  法  官  吳福森
以上正本證明與原本無異。
如不服本判決應於收受判決後10日內向本院提出上訴書狀，並應
敘述具體理由；其未敘述上訴理由者，應於上訴期間屆滿後20日
內向本院補提理由書（均須按他造當事人之人數附繕本）。「切
勿逕送上級法院」。
                              書記官  陳姵君
中    華    民    國    99    年    8     月    6     日
附錄本案論罪科刑法條全文：
刑法第321 條第1 項第2 、3 款
犯竊盜罪而有左列情形之一者，處6 月以上、5 年以下有期徒刑
：
  二、毀越門扇、牆垣或其他安全設備而犯之者。
  三、攜帶兇器而犯之者。

司法院資訊處製作；財團法人民間司法改革基金會備份。
